【裁判字號】    99,上易,1961
【裁判日期】    991020
【裁判案由】    竊盜
【裁判全文】
臺灣高等法院刑事判決                99年度上易字第1961號
上  訴  人  臺灣板橋地方法院檢察署檢察官
被      告  乙○○
上列上訴人因被告竊盜案件，不服臺灣板橋地方法院99年度易字
第1803號，中華民國99年7月23日第一審判決（起訴案號：臺灣
板橋地方法院檢察署99年度偵字第11376號），提起上訴，本院
判決如下：
    主  文
原判決撤銷。
乙○○竊盜，處有期徒刑陸月，如易科罰金，以新臺幣壹仟元折
算壹日。
    事  實
一、乙○○基於為自己不法所有之意圖，於民國99年1月4日14時
    起至同日17時間某時許，以不詳方式侵入甲○○與其胞兄位
    於臺北縣蘆洲市○○路174巷14號6樓之共同住處，竊取房屋
    所有權狀、空白支票各1紙、耳環、手錶、銀幣、黑珍珠、
    玉珮、金子等財物，得手後旋即離去。嗣經甲○○報警處理
    ，於上址屋內洗衣機上採得口罩1只，經送鑑比對其上DNA型
    別，與張新耕之DNA型別相符，始悉上情。
二、案經臺北市政府警察局蘆洲分局報請臺灣板橋地方法院檢察
    署檢察官偵查起訴。
    理  由
壹、程序方面
    按被告以外之人於審判外之言詞或書面陳述，除法律有規定
    者外，不得作為證據；又被告以外之人於審判外之陳述，雖
    不符合同法第159條之1至第159條之4之規定，但經當事人於
    審判程序同意作為證據，法院審酌該言詞陳述或書面陳述作
    成時之情況，認為適當者，亦得為證據。當事人、代理人或
    辯護人於法院調查證據時，知有第159條第1項不得為證據之
    情形，而未於言詞辯論終結前聲明異議者，視為有前項之同
    意，刑事訴訟法第159條第1項及第159條之5分別定有明文。
    本判決下列所引用之證據資料均經依法踐行調查證據程序，
    當事人於本院言詞辯論終結前亦未聲明異議，本院審酌證據
    資料製作時之情況，均無違法不當及證明力明顯過低之瑕疵
    ，亦查無依法應排除其證據能力之情形，認以之作為證據應
    屬適當，皆有證據能力。
貳、實體方面
  一訊據被告乙○○矢口否認有何竊盜犯行，辯稱：伊平時都在
    三重一帶活動，未於上開時間到蘆洲，案發現場扣得之口罩
    可能是伊遺失遭人取走，電話可能是借給朋友使用，也有可
    能是朋友陷害伊云云。經查：
    (一)99年1月4日14時起至同日17時間某時許，被害人甲○○與
      其胞兄位於臺北縣蘆洲市○○路174巷14號6樓之共同住處
      遭人侵入竊取房屋所有權狀、空白支票各1紙、耳環、手
      錶、銀幣、黑珍珠、玉珮、金子等財物，經甲○○報警處
      理，於屋內洗衣機上採得口罩1只等情，業據被害人甲○
      ○於警詢時指述綦詳（見99年度偵字第11376號卷第10至
      11頁），並有勘察採證同意書、證物清單、刑事案件證物
      採驗紀錄表、現場採證照片21張、臺北縣政府警察局蘆洲
      分局三民派出所受理各類案件紀錄表及受理刑事案件報案
      三聯單等在卷可稽（見上揭偵卷第17至30頁），堪認為真
      實。
    (二)警方自上開口罩檢出之DNA-STR型別與被告另犯搶奪案件
      所採唾液棉棒上之DNA-STR型別相同，有臺北縣政府警察
      局99年3月5日北縣警鑑字第0990033824號鑑驗書在卷可按
      （見上揭偵卷第11至13頁）。又扣案之口罩（見上揭偵卷
      第22頁）係一般常見之棉布口罩，價格低廉。且口罩屬個
      人衛生用品，鮮有人敢使用他人之口罩。況扣案口罩上僅
      檢出被告之DNA-STR型別，並未檢出他人之混合型別，除
      被告外應無第三人使用過該口罩。縱認真有衛生習慣不佳
      之第三人取走被告之口罩，該人亦無可能未使用該口罩，
      卻無端將口罩攜至被害人住處行竊後丟棄在洗衣機上，可
      見扣案口罩應係被告所遺留甚明。參以，卷附之雙向通聯
      紀錄（見上揭偵卷第45至46頁）顯示被告使用之00000000
      00行動電話門號，於99年1月4日下午，曾透過臺北縣蘆洲
      市○○街、復興路、三民路等處之基地台多次收話、發話
      ，被告所辯未曾於案發時間到臺北縣蘆洲市，行動電話可
      能借予他人使用云云，顯屬虛偽。益見本件侵入被害人住
      處竊盜而遺留口罩之人即係被告本人無訛。被告空言辯稱
      可能遭友人陷害云云，洵不足採。
    (三)被害人甲○○於警詢時雖指其住處前面門窗有遭人侵入之
      痕跡云云（見上揭偵卷第8頁），惟觀諸現場門窗照片並
      未見有何遭破壞侵入之痕跡（見上揭偵卷第19頁），尚難
      遽認被告確係持足供兇器使用之不詳器物，破壞被害人門
      窗，而侵入住處行竊，附此敘明。
    (四)綜上所述，被告所辯要屬畏罪卸責之詞，不足採信。本件
      事證明確，被告竊盜犯行，堪以認定。
  二核被告所為，係犯刑法第320條第1項之竊盜罪。公訴意旨認
    被告所為係犯刑法第321條第1項第2款、第3款毀越門扇、攜
    帶兇器竊盜罪，容有誤會。惟起訴事實與本案判決事實之社
    會基本事實同一，起訴法條應予變更。
  三原審未察，遽為被告無罪之判決，自有違誤。檢察官上訴指
    摘原判決不當，為有理由，應由本院予以撤銷改判。爰審酌
    被告犯罪之動機、目的、手段、智識程度、犯罪所生危害，
    及犯後態度等一切犯罪情狀，量處如主文第2項所示之刑，
    並諭知易科罰之折算標準。
據上論斷，應依刑事訴訟法第369條第1項前段、第364條、第299
第1項前段、第300條，刑法第320條第1項、第41條第1項前段，
刑法施行法第1條之1第1項、第2項前段判決如主文。
本案經檢察官陳國鳴到庭執行職務。
中    華    民    國    99    年    10    月    20    日
                  刑事第七庭  審判長法  官  趙功恆
                                    法  官  游紅桃
                                    法  官  楊智勝
以上正本證明與原本無異。
不得上訴。
                                    書記官  林桂玉
中    華    民    國    99    年    10    月    22    日
附錄：本案論罪科刑法條全文
中華民國刑法第320條第1項（普通竊盜罪、竊佔罪）
意圖為自己或第三人不法之所有，而竊取他人之動產者，為竊盜
罪，處5年以下有期徒刑、拘役或5百元以下罰金。
意圖為自己或第三人不法之利益，而竊佔他人之不動產者，依前
項之規定處斷。
前二項之未遂犯罰之。

司法院資訊處製作；財團法人民間司法改革基金會備份。
